臺灣新北地方法院刑事判決
                                    111年度審訴字第117號
公  訴  人  臺灣新北地方檢察署檢察官
被      告  黃璽恩（原名：黃薽誼）



            李孟昇



上列被告因傷害案件，經檢察官提起公訴（110年度偵字第20952
號），被告於準備程序進行中就被訴事實均為有罪之陳述，本院
合議庭裁定由受命法官獨任進行簡式審判程序並判決如下：
    主  文
黃璽恩犯傷害罪，處拘役伍拾日，如易科罰金，以新臺幣壹仟元
折算壹日。
李孟昇犯傷害罪，處拘役伍拾日，如易科罰金，以新臺幣壹仟元
折算壹日。
    事實及理由
一、本件犯罪事實及證據，除犯罪事實欄一第9行「亦遭亦遭」
    應更正為「亦遭」；證據部分另補充「被告黃璽恩、李孟昇
    於本院準備程序及審理中之自白」、「臺灣新北地方檢察署
    檢察官勘驗筆錄1份」外，其餘均引用如附件起訴書之記載
    。
二、論罪科刑：
    核被告黃璽恩、李孟昇所為，均係犯刑法第277條第1項之傷
    害罪。爰審酌被告二人遇事不思理性解決，僅因細故糾紛，
    竟徒手或持拖鞋歐打告訴人江宜庭、林瑞旺，致告訴人二人
    分別受有如附件起訴書所示之傷害，實有不該，兼衡被告二
    人之素行（見本院卷附臺灣高等法院被告前案紀錄表2份）
    、智識程度（見本院卷附被告個人戶籍資料查詢結果2紙）
    、家庭經濟狀況（見偵卷第27、35頁調查筆錄受詢問人資料
    ）、月薪均約新臺幣2萬、被告黃璽恩須撫養母親及3歲小孩
    、告訴人二人之傷勢，及被告二人犯後於本院審理中坦承犯
    行之犯後態度，惟迄未與告訴人二人達成和解或取得諒解等
    一切情狀，分別量處如主文所示之刑，並均諭知易科罰金之
    折算標準，以示懲儆。
據上論斷，應依刑事訴訟法第273條之1第1項、第299條第1項前
段、第310條之2、第454條第2項，判決如主文。
本案經檢察官張勝傑偵查起訴，由檢察官高智美到庭執行公訴。
中    華    民    國   111    年    3     月    31    日
                  刑事第二十三庭  法  官  傅明華
上列正本證明與原本無異。
如不服本判決，應於判決送達後20日內敘明上訴理由，向本院提
出上訴狀 (應附繕本) ，上訴於臺灣高等法院。其未敘述上訴理
由者，應於上訴期間屆滿後20日內向本院補提理由書「切勿逕送
上級法院」。
                                  書記官  黃毓琪
中　　華　　民　　國　　111 　年　　3 　　月　　31　　日
附錄本案論罪科刑所引法條全文：
中華民國刑法第277條
傷害人之身體或健康者，處 5 年以下有期徒刑、拘役或 50 萬
元以下罰金。
犯前項之罪，因而致人於死者，處無期徒刑或 7 年以上有期徒
刑；致重傷者，處 3 年以上 10 年以下有期徒刑。
-------------------------------------------------------
附件：
臺灣新北地方檢察署檢察官起訴書
                                    110年度偵字第20952號
　　被　　　告　黃璽恩　女　23歲（民國00年0月00日生）
　　　　　　　　　　　　住○○市○○區○○○路000巷00號1
　　　　　　　　　　　　　樓
　　　　　　　　　　　　國民身分證統一編號：Z000000000號
　　　　　　　　李孟昇　男　23歲（民國00年00月00日生）
　　　　　　　　　　　　住○○市○○區○○○道0段00巷0號
　　　　　　　　　　　　居新北市○○區○○街00巷00號2樓
　　　　　　　　　　　　國民身分證統一編號：Z000000000號
上列被告等因傷害案件，已經偵查終結，認應提起公訴，茲將犯
罪事實及證據並所犯法條分敘如下：
　　　　犯罪事實
一、黃璽恩與李孟昇為朋友，黃璽恩於民國110年3月13日4時許
    ，在新北市○○區○○○路00號好樂迪KTV三重店洗手間內，與江
    宜庭因細故發生口角爭執，在好樂迪KTV三重店門口見江宜
    庭消費完畢欲離去之際，黃璽恩上前與江宜庭理論而心生不
    滿，黃璽恩、李孟昇竟分別基於傷害之犯意，黃璽恩徒手毆
    打江宜庭倒地後再以腳踹踢，致江宜庭受有頭部擦傷、右側
    手部挫傷、左側手部挫傷、右側腕部挫傷、左側腕部挫傷、
    右側膝部挫傷、頭部鈍傷等傷害，林瑞旺欲護衛江宜庭亦遭
    亦遭李孟昇以徒手及持拖鞋推擠、毆打，致林瑞旺受有左臉
    頰、頸、左背、兩膝、左上背多處挫傷等傷害。
二、案經江宜庭、林瑞旺訴由新北市政府警察局三重分局報告偵
    辦。
　　　　證據並所犯法條
一、證據清單及待證事實：
編號 證據名稱 待證事實 1 被告黃璽恩於警詢及偵查中之自白 被告黃璽恩坦承有於犯罪事實欄所示之時、地，徒手毆打告訴人江宜庭之事實。 2 被告李孟昇於警詢中之供述 被告李孟昇坦承有於犯罪事實欄所示之時、地，徒手毆打告訴人林瑞旺之事實。 3 證人即告訴人江宜庭於警詢及偵查中之證述 證明被告黃璽恩於犯罪事實欄所示之時、地，徒手毆打告訴人江宜庭之事實。 4 證人即告訴人林瑞旺於警詢及偵查中之證述 證明被告李孟昇於犯罪事實欄所示之時、地，徒手毆打告訴人林瑞旺之事實。 5 新北市立聯合醫院乙種診斷證明書、驗傷診斷書正本（甲種） 1、佐證告訴人江宜庭受有頭部擦傷、右側手部挫傷、左側手部挫傷、右側腕部挫傷、左側腕部挫傷、右側膝部挫傷、頭部鈍傷等傷害之事實。 2、佐證林瑞旺受有左臉頰、頸、左背、兩膝、左上背多處挫傷等傷害之事實。 6 監視器畫面截圖暨刑案現場照片6張 佐證被告黃璽恩、李孟昇分別有毆打江宜庭、林瑞旺之事實。 
二、核被告黃璽恩、李孟昇所為，均係犯刑法第277條第1項普通
    傷害罪嫌。上開2人所為之數傷害舉動係基於單一之傷害犯
    意，於密切接近之時間、在同一地點為之，侵害相同法益，
    其等各行為之獨立性極為薄弱，依一般社會健全觀念，在時
    間差距上，難以強行分開，在刑法評價上，應視為數個舉動
    之接續施行，合為包括之一行為予以評價，均應論以一罪。
三、依刑事訴訟法第251條第1項提起公訴。
　　此　致
臺灣新北地方法院
中　　華　　民　　國　 110　　年　　11　　月　　25　　日
　　　　　　　　　　　　　　　檢　察　官　張勝傑